臺灣板橋地方法院刑事判決　　　　　　　96年度易字第735 號
公　訴　人　台灣板橋地方法院檢察署檢察官
被　　　告　乙○○
選任辯護人　陳麗玢律師
上列被告因傷害等案件，經檢察官提起公訴（96年度偵字第1363
號），本院判決如下：
    主      文
乙○○傷害人之身體，處拘役伍拾捌日，如易科罰金，以新台幣
壹仟元折算壹日，減為拘役貳拾玖日，如易科罰金，以新台幣壹
仟元折算壹日；又毀損他人之杯子、內衣，足以生損害於他人，
處罰金新台幣陸仟元，如易服勞役，以新台幣壹仟元折算壹日，
減為罰金新台幣參仟元，如易服勞役，以新台幣壹仟元折算壹日
。被訴恐嚇部分無罪。
    事      實
一、乙○○前與甲○○為男女朋友關係，於民國95年11月15日上
    午10時30分許，前往台北縣板橋市○○路○段83號8 樓之3
    甲○○住處，與甲○○發生衝突，竟基於毀損之犯意，動手
    摔毀屬甲○○所有之杯子二只，並接續撕毀甲○○之內衣一
    件，使喪失原有功能，足生損害於所有人甲○○。再基於普
    通傷害之犯意，徒手毆打甲○○，使甲○○受有頭部創傷併
    臉部及頭皮挫傷、頸部、胸部、雙上臂、下背、右膝挫傷等
    傷害。
二、案經甲○○訴由台北縣政府警察局海山分局報告台灣板橋地
    方法院檢察署檢察官偵查起訴。
    理      由
壹、有罪部分：
  一、本案認定犯罪事實所用之證據，經檢察官、被告乙○○、
      辯護人於本院審理時同意將該等證據資料列為證據調查，
      本院審酌上開證據資料作成時之情況，並無不適當之情形
      ，且證據力並未明顯偏低，依刑事訴訟法第159 條之5 第
      1 項規定，均應具有證據能力。
  二、上揭事實，業據被告於偵查中及本院審理時均坦承不諱，
      並有診斷證明書、現場照片等件在卷可稽（見偵卷第16、
      22-24 頁），足證被告自白核與事實相符，堪以採信。本
      案事證明確，被告犯行，洵堪認定。
  三、核被告所為，係犯刑法354 條之毀損罪、第277 條第1 項
      之普通傷害罪。被告毀損杯子二只、內衣一件之行為，主
      觀上係出於同一毀損犯意，客觀上時間、地點密切接近，
      應論以接續犯之包括一罪。又被告所犯毀損、傷害二罪間
      ，犯意各別，行為互殊，應予分論併罰。
  四、爰審酌被告之素行，犯罪之動機、目的、手段，所毀損之
      物價值非鉅，告訴人甲○○所受之傷勢，及被告犯罪後坦
      承犯行，態度尚屬良好等一切情狀，分別量處如主文所示
      之刑，並諭知拘役如易科罰金、罰金如易服勞役之折算標
      準，以示懲儆。
  五、查被告上開犯罪時間，均在96年4 月24日以前，與中華民
      國九十六年罪犯減刑條例第2 條第1 項第3 款之規定相符
      ，合於減刑條件，均應依法減刑。
  六、至公訴意旨認被告另摔毀告訴人之行動電話，因認被告此
      部分之犯行亦涉犯刑法第354 條之毀損罪部分，查告訴人
      於本院審理中自承被告當時有摔手機，只是拼回來還可以
      用等語（見本院卷第21頁），足認該行動電話並未喪失其
      原有功能，自不足認被告有此部分毀損犯行。綜上所述，
      原應諭知被告此部分為無罪之判決，惟公訴人認此部分之
      事實，與前開判決有罪部分之犯罪事實，為接續犯之包括
      一罪之關係，爰不另為無罪之諭知，附此敘明。
貳、無罪部分：
  一、公訴意旨另以：被告乙○○與告訴人甲○○前係男女朋友
      關係，竟於上開時、地，基於恐嚇危安之犯意，從告訴人
      家中廚房拿出水果刀，持刀威脅，並質問告訴人到底有無
      至金管會舉發，致使告訴人心生畏懼，而回答沒有舉發後
      ，被告方罷休離去。因認被告涉犯刑法第305 條之恐嚇罪
      嫌云云。
  二、按犯罪事實應依證據認定之，無證據不得認定犯罪事實；
      又不能證明被告犯罪者，應諭知無罪之判決，刑事訴訟法
      第154 條第2 項、第301 條第1 項分別定有明文。次按告
      訴人之告訴，係以使被告受刑事訴追為目的，是其陳述是
      否與事實相符，仍應調查其他證據以資審認（最高法院52
      年台上字第1300號判例意旨參照）。又告訴人之陳述如無
      瑕疵，且就其他方面調查又與事實相符，固足採為科刑之
      基礎，倘其陳述尚有瑕疵，則在未究明前，自不得遽採為
      論罪科刑之根據；而所謂無瑕疵，係指被害人所為不利被
      告之陳述，與社會上之一般生活經驗或卷附其他客觀事證
      並無矛盾而言，至所謂就其他方面調查認與事實相符，非
      僅以所援用之旁證足以證明被害結果為已足，尤須綜合一
      切積極佐證，除認定被告確為加害人之外，在推理上無從
      另為其他合理原因之假設而言（最高法院92年度台上字第
      5580號判決意旨參照）。
  三、本件公訴人認被告涉犯恐嚇罪嫌，無非係以此部分事實，
      業據證人即告訴人於警詢及偵查中之證述為其論據。而上
      開證據方法，被告、辯護人就證據能力並未爭執，且同意
      引為證據，依刑事訴訟法第159 條之5 第1 項規定，自具
      有證據能力。
  四、訊據被告雖坦承前開傷害、毀損等事實，惟堅決否認有何
      恐嚇犯行，辯稱：伊沒有拿刀恐嚇等語。本院查：
  （一）告訴人之指訴，係以使被告判罪處刑為目的，故多作不
        利於被告之陳述，自不得以其指訴為被告犯罪之唯一證
        據。
  （二）且查告訴人於95年12月3 日警詢時陳稱：95年11月15日
        上午10時30分許，我前男友（指被告）到板橋市○○路
        我住處找我，他看到我隨即向我說：是否有至金管會投
        訴有無執照的事，隨即就一直對我拳打腳踢，後來又到
        廚房拿水果刀威脅我，最後到我一直說我沒有去舉發他
        才罷休離去，當時沒有報警，沒有其他人在場，要提出
        傷害告訴等語（見偵卷第5 、6 頁）。嗣於96年1 月18
        日偵查中則改稱：95年11月14日我與被告吵架，15日我
        打電話給他，他說要來找我，我幫他借車位後，他就開
        始罵我，問我是不是已經告他了，我們進屋內後，他一
        進來就開始動手，質問我是不是已經告他了，但是他還
        是一直動手摔杯子、摔手機，他還一直打我，扯破我衣
        服，造成我受傷，後來他還衝到廚房拿刀子威脅我，刀
        子有輕輕劃到我，他也嚇到就走了等語（見偵卷第19頁
        ），而告訴人所受傷害為頭部創傷併臉部及頭皮挫傷、
        頸部、胸部、雙上臂、下背、右膝挫傷等傷害，臉部並
        無銳器造成之傷害，有診斷證明書、現場照片等件在卷
        可稽（見偵卷第16、22-24 頁），是告訴人陳述被告持
        刀恐嚇乙節，尚有瑕疵，亦與事證不符，不足為被告不
        利之認定。
  五、綜上所述，被告辯稱伊未持刀恐嚇等情，尚非無據，應堪
      採信。此外，復查無其他積極證據足證被告確有恐嚇犯行
      ，揆諸首揭說明，此部分自應諭知被告無罪之判決。
據上論斷，應依刑事訴訟法第299 條第1 項前段、第301 條第1
項前段，刑法第277 條第1 項、第354 條、第41條第1 項前段、
第42條第3 項，刑法施行法第1 條之1 第1 項、第2 項前段，中
華民國九十六年罪犯減刑條例第2 條第1 項第3 款、第7 條，判
決如主文。
本案經檢察官彭聖斐到庭執行職務。
中    華    民    國    96    年    7     月    17    日
            刑事第六庭  審判長法  官  許仕楓
                              法  官  饒金鳳
                              法　官  林鈺琅
以上正本證明與原本無異。
如不服本判決應於送達後10日內向本院提出上訴狀。
                              書記官  林蔚然
中    華    民    國    96    年    7     月    17    日
附錄本案論罪科刑法條全文：
刑法第277 條：
  傷害人之身體或健康者，處三年以下有期徒刑，拘役或一千元
  以下罰金。
  犯前項之罪，因而致人於死者，處無期徒或七年以上有期徒刑
  ，致重傷者，處三年以上、十年以下有期徒刑。
刑法第354 條：
  毀棄、損壞前二條以外之他人之物或致令不堪用，足以生損害
  於公眾或他人者，處二年以下有期徒刑、拘役或五百元以下罰
  金。
